臺灣高等法院民事裁定　　　　　　　　 100年度抗字第1366號
抗　告　人　張憶如
上列當事人與相對人廖金珠間請求返還契約書事件，抗告人對於
中華民國100年7月29日臺灣宜蘭地方法院100年度補字第66號所為
裁定，提起抗告，本院裁定如下：
    主  文
抗告駁回。
抗告費用由抗告人負擔。
    理  由
一、本件抗告人於原法院起訴請求相對人將抗告人之被繼承人張
    富雄（民國94年10月8日歿）生前就宜蘭縣壯圍鄉○○○段2
    至6、8至27、29、30、74 至84、86、97、98、325 至331、
    334、336 至339、343至347、349至351、355 至357、360、
    363、365、366、369、370、536 至539、542 至545、548、
    549、551至554、556 至558、610、611地號共89筆土地之買
    賣契約書、委託書等相關資料交付抗告人。原法院認屬標的
    價額不能核定之財產權訴訟，依民事訴訟法第77條之12規定
    ，以新台幣（下同)165萬元核定其訴訟標的價額，裁定命抗
    告人繳納第一審裁判費17,335元。
二、抗告意旨略以：原審核定之訴訟標的價額，係包含全部89筆
    土地之買賣契約書，惟現時已有部分完成過戶到第三人李璧
    卿名下，相對人現有部分之土地共42筆，其中39筆土地之訴
    訟標的價額僅930,071元， 另三筆即宜蘭縣壯圍鄉○○○段
    556、558、370地號之公告現值及訴訟標的價額， 請鈞院另
    行調閱核計，總金額應低於原裁定所核定之訴訟標的價額。
    且本件雖涉及財產，惟僅針對地政士廖金珠（即相對人）、
    趙永德所侵占之相關文件，似非財產訴訟，否則抗告人即須
    訴訟救助，爰請求廢棄原裁定核定訴訟標的價額之部分等語
    。
三、按訴訟標的之價額，由法院核定。核定訴訟標的之價額，以
    起訴時之交易價額為準，無交易價額者，以原告就訴訟標的
    所有之利益為準。訴訟標的價額不能核定者，以第466 條所
    定不得上訴第三審之最高利益額數加十分之一定之，民事訴
    訟法第77條之1第1、2項、第77條之12定有明文。
四、經查，抗告人雖主張請求相對人返還文件為非財產權訴訟，
    惟抗告人起訴請求相對人返還之標的既為契約書、委託書等
    文件，而該等文件為有財產價值之有體物，自屬財產權訴訟
    。又抗告人雖主張89筆土地中有部分已過戶到第三人李璧卿
    名下，惟其請求相對人返還者仍為89筆土地買賣的所有契約
    相關文件，業據其陳明在卷（見原法院卷第26頁），既未撤
    回關於已移轉予第三人李璧卿部分之土地買賣契約文件之請
    求，其未加計其餘50筆土地之價額，逕以其中39筆土地公告
    現值僅930,071元， 主張原法院核定訴訟標的價額過高，亦
    非可取。而土地買賣相關契約書、委託書等文件，與土地之
    價值尚難等量齊觀，其價值既無從核定，揆諸前揭說明，原
    裁定依民事訴訟法第77條之12規定， 以165萬元核定其訴訟
    標的價額，並無不當之處。抗告意旨指摘原裁定之不當，求
    為廢棄，為無理由，應予以駁回。
五、據上論結，本件抗告為無理由，爰裁定如主文。
中    華    民    國   100    年    12    月    12    日
                    民事第三庭
                        審判長法  官  林敬修
                              法  官  賴惠慈
                              法  官  張靜女
正本係照原本作成。
本裁定除以適用法規顯有錯誤為理由外，不得再抗告。如提起再
抗告，應於收受後10日內委任律師為代理人向本院提出再抗告狀
。並繳納再抗告費新台幣１千元。
中    華    民    國   100    年    12    月    13    日
                              書記官  蕭麗珍